【裁判字號】    97,上易,660
【裁判日期】    970930
【裁判案由】    竊盜
【裁判全文】
臺灣高等法院高雄分院刑事判決         97年度上易字第660號
上  訴  人
即  被  告  乙○○
上列上訴人因竊盜案件，不服臺灣屏東地方法院96年度易字第10
32號中華民國97年5 月20日第一審判決（起訴案號：臺灣屏東地
方法院檢察署96年度偵字第6489號），提起上訴，本院判決如下
：
     主  文
上訴駁回。
     事  實
一、乙○○前於民國91年間，因竊盜案件，經臺灣高雄地方法院
    以87年度訴緝字第240 號判處有期徒刑3 年確定，於95年10
    月16日縮短刑期假釋出監，於96年4 月23日縮刑期滿未經撤
    銷假釋，以執行完畢論。詎乙○○竟不知悔改，因欲與陳美
    枝（因本案經原審判處有期徒刑6 月確定在案）共同竊盜財
    物，而需要車輛載運，遂由陳美枝提議在屏東縣長治鄉某處
    巷子有1 部贓車可供使用，乙○○與陳美枝乃共同基於意圖
    為自己不法所有之竊盜犯意聯絡，於96年10月5 日下午4 時
    許，同往屏東縣長治鄉某處，見甲○○所有車牌號碼XG–29
    60之自用小貨車車鑰匙未取下、車窗未關，便由乙○○、陳
    美枝共同徒手竊得該車，得手後由乙○○駕駛載送陳美枝駛
    離現場。嗣於同日下午5 時許，在屏東縣屏東市○○路600
    巷口，因行跡可疑，為警攔檢後始查獲上情。
三、案經屏東縣警察局屏東分局移請臺灣屏東地方法院檢察署檢
    察官偵查起訴。
     理  由
壹、證據能力部分：
    按被告以外之人於審判外之言詞或書面陳述，除法律有規定
    者外，不得作為證據，刑事訴訟法第159 條固定有明文，惟
    被告以外之人於審判外之陳述，雖不符同法第159 條之1 至
    之4 規定，而經當事人於審判程序同意作為證據，法院審酌
    該言詞陳述或書面陳述作成時之情況，認為適當者，亦得為
    證據。又當事人、代理人或辯護人於法院調查證據時，知有
    第159 條第1 項不得為證據之情形，而未於言詞辯論終結前
    聲明異議者，視為有前項之同意，此亦據同法第159 條之5
    規定甚明。本件檢察官及被告乙○○於本院審理程序時已表
    示對於全案卷證證據之證據能力均無意見，且同意引為證據
    （見本院卷第30頁），且於本院言詞辯論終結前，檢察官及
    被告對於卷附具有傳聞證據性質之證據，既已知其情，均未
    聲明異議，本院審酌上開言詞及書面陳述作成時之證據取得
    過程並無瑕疵，亦無違法取證之不適當情形，以之作為證據
    使用係屬適當，且與待證事實具有關連性等情況，應認依刑
    事訴訟法第159 條之5 第1 項之規定，得為證據，而有證據
    能力。
貳：實體部分：
一、訊據上訴人即被告乙○○（下稱被告）固坦承於96年10月5
    日下午4 時許，駕駛車號XG–2960之自用小貨車（搭載陳美
    枝），在屏東縣屏東市○○路600 巷口，為警攔檢之事實不
    諱，惟矢口否認有何竊盜犯行，辯稱：我沒有竊盜，我不知
    道這部車是怎麼來的，陳美枝何時去偷牽的我不知道，當天
    我是叫陳美枝來載我，我們被臨檢才被查獲；上開貨車係陳
    美枝向姓名年籍不詳之成年人「發仔」借來的，我並不知道
    上開貨車係偷來的云云。經查：
  (一)被告乙○○上開時、地共同竊盜犯行，業據共同被告即證人
    陳美枝於原審審理時坦承不諱，核與證人即被害人甲○○證
    述之情節相符，且有車輛協尋、尋獲電腦輸入單、扣押物品
    目錄表、贓物認領保管單各1 份在卷可稽。
  (二)證人陳美枝於原審審理時曾證稱：「96年10月5 日查獲當天
    早上，是乙○○打電話給我說他欠錢，問我那裡可以載東西
    （意思是偷東西），我跟他說我在長治，是乙○○叫我騎機
    車過去他家屏東市○○路國民餐廳那裡載他，我載乙○○到
    屏東市河濱公園六塊厝的位置那裡，我跟他說那裡有廢棄的
    回收物，乙○○說騎機車沒有辦法載什麼東西，也載不多，
    乙○○說要用貨車載，後來我就載乙○○回去長治『邱董』
    那裡，我先還機車之後，再到小貨車那裡，大約走了兩分鐘
    就到了」、「當天是乙○○打電話給我的，開該輛小貨車是
    臨時起意的，當天我跟乙○○還完機車走出去兩分鐘，就看
    到空地旁的小貨車，小貨車上面並沒有插車鑰匙，車鑰匙是
    乙○○拿出來的，當天是乙○○載我的，後來我們就直接開
    車到河濱公園那裡，就是我跟乙○○講的那個地方要偷東西
    ，應該是河濱公園那裡的人有看到我所以就去報警，我們到
    那裡後沒多久就被警察查獲了」、「我有拿1 支機車鑰匙給
    乙○○，但鑰匙顏色我忘記了。我之前有跟我朋友借機車騎
    乘，所以我確實有拿1 把鑰匙給乙○○，但我機車還給我朋
    友的時候鑰匙有無還給我朋友我忘記了，那時候是乙○○先
    進去小貨車的駕駛座，我有看到乙○○從口袋裡掏出車鑰匙
    ，但是乙○○是拿出1 把鑰匙或是兩把鑰匙，我忘記了，因
    為我人在外面不可能看的到」、「（該輛車子是否你跟乙○
    ○兩人一起去偷的？）我沒有拿小貨車的鑰匙給乙○○，當
    時乙○○問我有沒有車子的時候，是因為我之前聽人說那裡
    有停放1 台贓車，所以我就告訴乙○○說那附近有1 台贓車
    ，是別人偷過之後停放放在那裡，我有跟他講大概在那裡，
    乙○○說就開那1 台去載東西，我們2 人就一起過去開車，
    我是跟乙○○說大概在何處，因為乙○○提議說要去偷東西
    要使用車子，所以我才會這樣跟他說有1 台車子可以使用」
    等語（見原審卷第133 頁、第163 至164 頁）。證人陳美枝
    為本案共犯，並無脫罪攀誣之虞，況其與被告乙○○為朋友
    關係，自無故意設詞陷害被告乙○○之理；所證亦均與本件
    查獲事證相符，是證人陳美枝所證，自堪信為真實。
  (三)況被告乙○○於原審審理時亦自承：上開貨車當時車窗未關
    、車門也沒有鎖、車鑰匙就插在鑰匙孔上等語（見原審卷第
    140 頁）。倘被告乙○○所陳屬實，則上開貨車於當時僅憑
    外觀即可得知該車之來源早有可疑，並非一般正常來源之車
    輛，故被告乙○○至遲於此時，即可得知上開貨車顯非被告
    陳美枝向他人所借得至明。被告乙○○辯稱上開貨車係陳美
    枝向綽號「發仔」借來的云云，顯無可採。
  (四)另本件案發之初，臺灣屏東地方法院檢察署檢察官即委託法
    務部調查局就被告乙○○部份測謊，發現被告乙○○對於「
    本案的貨車非其偷來的」問題呈現情緒波動反應，研判應有
    說謊一節，此有法務部調查局96年12月4 日調科南字第0960
    0515090 號測謊報告書及相關測謊過程報告存卷可按（見原
    審卷第61至69頁），而本件測謊鑑定過程，業經被告乙○○
    簽署測謊同意書，亦對其身心狀況做過調查認可施以測謊，
    並已向其解釋測謊問卷內容題組（包含檢測方法）之內容，
    此外、生理記錄圖（含呼吸、膚電、脈搏）並均已充分準備
    ，測謊儀器運作情形亦屬正常，施測環境具備影音監視功能
    、空調、隔音，並無外界干擾因素，而施測者亦具有專業資
    格證明，並就本案內容相關證據資料詳加閱讀，有隨附之測
    謊鑑定過程參考資料明細表1 份附卷足憑，是本件測謊報告
    應可供被告犯罪之參考。
  (五)綜上所述，被告乙○○所辯無非避就卸責之詞，無可採信。
    本件事證明確，被告乙○○上開犯行洵堪認定，應予以依法
    論科。
二、核被告乙○○所為，係犯刑法320 條第1 項之普通竊盜罪。
    被告乙○○與陳美枝2 人間，就上開竊盜之犯行，有犯意聯
    絡及行為分擔，應論以共同正犯。又被告乙○○前於91年間
    ，因竊盜案件，經臺灣高雄地方法院以87年度訴緝字第240
    號判處有期徒刑3 年確定，於95年10月16日縮短刑期假釋出
    監，於96年4 月23日縮刑期滿未經撤銷假釋，以執行完畢論
    ，有臺灣高等法院被告前案紀錄表1 份在卷可查（見本院卷
    第16-20 頁），其受有期徒刑執行完畢後，5 年之內再犯有
    期徒刑以上刑之本罪，為累犯，應依刑法第47條第1 項規定
    加重其刑。
三、原審認被告乙○○罪證明確，因而適用刑法第320 條第1 項
    、第28條、第47條第1 項等規定，並審酌被告乙○○素行不
    佳，曾有多次竊盜前科，犯罪時為智識成熟之成年人，竟不
    知循正常途徑獲取財物，任意竊取他人之貨車，造成被害人
    受有財物損失，惟念其犯罪手法尚非惡劣，其犯罪動機、目
    的、品行，及犯後矢口否認，態度不佳等一切情狀，量處有
    期徒刑7 月；並敘明扣案之鑰匙2 支，並無證據證明為被告
    乙○○或共犯陳美枝所有，爰不另諭知沒收。其認事用法，
    核無不合，量刑亦屬允當。被告乙○○上訴意旨否認犯罪，
    指摘原判決不當，為無理由，應予駁回。
四、共同被告陳美枝部分，因未據上訴而確定，不另論列，附此
    敘明。
據上論斷，應依刑事訴訟法第368條，判決如主文。
本案經檢察官林應華到庭執行職務。
中    華    民    國    97    年    9     月    30    日
                  刑事第八庭    審判長法  官  洪兆隆
                                      法  官  李政庭
                                      法  官  陳志銘
以上正本證明與原本無異。
不得上訴。
中    華    民    國    97    年    9     月    30    日
                                      書記官  盧雅婷
附錄本判決論罪科刑法條：
中華民國刑法第320條第1項：
意圖為自己或第三人不法之所有，而竊取他人之動產者，為竊盜
罪，處 5 年以下有期徒刑、拘役或 5 百元以下罰金。


司法院資訊處製作；財團法人民間司法改革基金會備份。
